【裁判字號】    89,交上易,8
【裁判日期】    890229
【裁判案由】    公共危險
【裁判全文】
臺灣高等法院花蓮分院刑事判決            八十九年度交上易字第八號
    上  訴  人  臺灣花蓮地方法院檢察署檢察官
    被      告  甲○○
右列上訴人因被告公共危險案件，不服臺灣花蓮地方法院八十八年度交易字第一五三
號八十八年十二月三日第一審判決，（起訴案號：臺灣花蓮地方法院檢察署八十八年
度偵字第二三四九號），提起上訴，本院判決如左：
    主  文
原判決撤銷。
甲○○服用酒類，不能安全駕駛動力交通工具而駕駛，處罰金壹萬元，如易服勞役以
佰元折算壹日。
    事  實
一甲○○於民國( 下同 )八十八年六月十三日二十三時許，酒後駕駛車號ＷＵ－五七
  七八號小貨車，沿花蓮縣台九線公路由北往南行駛，行經該公路二九四公里處，因
  飲酒過量不能安全駕駛，經警攔檢後，測試其酒精濃度含量為０．六二ＭＧ／Ｌ，
  始為查獲。
二案經花蓮縣警察局玉里分局移請臺灣花蓮地方法院檢察署檢察官偵查起訴。
    理  由
一被告甲○○對於右揭時地喝酒駕車之事實於原審供承不諱，並有酒精濃度測試值、
  花蓮縣警察局舉發違反道路交通管理事件通知單在卷可稽，被告辯稱伊雖喝酒駕車
  ，但並無不能安全駕駛汽車之情，且經承辦警員韓初利、曾念群到院證稱：係路檢
  欄下被告駕車當時被告行車並無失控之情形，惟查刑法第一百八十五條之三規定屬
  抽象危險犯，不以行為人發生具體危險為必要，酒精濃度呼氣已達每公升０點五五
  毫克，其肇事率為一般正常人之十倍，已達不能安全駕駛之標準，此有法務部八十
  八年十月一日(八八)法檢字第三六四一號函所附研究資料可參，而被告查獲時酒濃
  度測試已達每公升０點六二毫克，有酒精濃度測試值在卷可參，雖證人曾念群證稱
  ；「被告行車沒有失控行為，我們是按路檢攔下來」云云，然參以證人韓初利證稱
  ：我們酒精測試，當時他脾氣暴躁，情緒激動等語（見八十八年十月二十八日訊問
  證人筆錄），堪認被告當時之行為已受酒精影響，雖尚未失控肇事，而無具體危險
  ，然其精神狀態或駕車瞬間反應已受影響，其肇事機率比常人高，已該當該條「不
  能安全駕駛而駕駛」之要件，是被告所辯，乃卸責之詞，不足採信，其犯行洵堪認
  定。
二核被告所為，係犯刑法第一百八十五條之三之公共危險罪，原審以被告駕車並無不
  能安全駕駛之情事而諭知無罪，尚有違誤，檢察官之上訴意旨執此指摘原判決不當
  ，為有理由，應予撤銷改判，爰酌情量處如主文第二項所示之罰金，並諭知易服勞
  役之折算標準。
三被告經合法傳喚，無正當理由不到庭，爰不待其陳述，逕行判決。
據上論斷，應依刑事訴訟法第三百六十九條第一項前段、第三百六十四條、第二百九
十九條第一項前段、第三百七十一條，刑法第一百八十五條之三、第四十二條第二項
，罰金罰鍰提高標準條例第二條，判決如主文。
本案經檢察官翟光軍到庭執行職務。
中      華      民      國      八十九      年    二      月    廿九    日
                                  審判長法官  吳  鴻  章
                                        法官  莊  謙  崇
                                        法官  黃  永  祥
右正本證明與原本無異。
本件不得上訴。
                                      書記官  洪  瑞  河
中      華      民      國      八十九      年    二      月    廿九    日


司法院資訊處製作；財團法人民間司法改革基金會備份。
